# 求教固定资产在合并报表中的处理问题

提问人：zwpki11 时间：2016-10-26 20:58:23
各位老师 我是一名正在学习中的新人，最近在合并报表中遇到一个问题如下： 1 、子公司A以 1 亿价格出售一个价值 2 亿的固定资产给子公司B。 2 、子公司A将该价值 2 亿的固定资产全额计提折旧后 以 1 亿出售给子公司B。 这两种会计处理对合并报表有什么影响，因为固定资产的折旧不能转回，我思考的结果，第一种方式在合并层面中是不是应该将 1 亿的营业外支出调整到资产减值损失，视同为资产的减值没提够，但是这种会计处理应该对应哪一条会计准则，我翻了半天书没查到 第二种的收益是不是应该在合并报表中抵消，这个会计处理又该怎么做

回答人：chenyiwei
1 、第一步交易中的价格 1 亿元是否公允，是否表明该资产确实发生了减值？ 2 、第二步中，为何先全额计提折旧再以远高于折旧后账面价值的价格出售给另一子公司？应关注交易价格确定的合理性和公允性。